Tanuris de Aráujo da Costa Pina

Bairro: Josué Parente – Bom Jesus/PI E-mail: tanurispina@gmail.com Celular/WhatsApp: (89) 98150 0824

CNH AB

Objetivo

Atuar como Técnico em informática, telecomunicações ou funções adjacentes.

Resumo Profissional

Profissional da área de informática e telecom com 10 anos de experiência, atuando em funções como controlador de estoque, técnico em sistemas de automação comercial, técnico em telecomunicações wireless, rede utp e fibra óptica. Possuo expertise no suporte técnico, manutenção e construção nas redes citadas acima, além do suporte técnico aos clientes.

Habilidades em atendimento ao cliente, comunicação eficiente e conhecimento em sistemas. Domínio do Pacote Office (Word, Excel, PowerPoint, Outlook) e conhecimento em projetos utilizando Google Earth.

Formação Acadêmica

• Graduação em Ciência da Computação – Faculdade RSÁ – 2006-2010

Idiomas

Inglês nível básico Espanhol básico

Formação Complementar

Conhecimento Pacote Office, Google Earth. Treinamento NR10, NR23, NR35.

Experiência Profissional

VIRTEX TELECOM LTDA

Técnico em Informática - 09/2009 - 01/2011

• Suporte técnico, manutenção e instalação de internet, residencial e empresarial, utilizando antenas com tecnologia 2.4 e 5.8.

INFOCOM INFORMÁTICA LTDA

Técnico em Informática – 08/2011 – 04/2015

 Suporte técnico, treinamento e implantação dos sistemas de automação comercial que a empresa desenvolvia, atuando em empresas no Piauí e Maranhão.

MM MATERIAL DE CONSTRUCAO LTDA

Administrativo - 02/2016 - 07/2016

 Atuando nas contas a receber da empresa, resolução de processos internos, análise e liberação de crédito.

VIRTEX TELECOM LTDA

Técnico em Telecomunicações - 07/2016 - 09/2024

• Suporte técnico, manutenção e instalação de clientes residenciais, empresariais e corporativos utilizando tecnologias Wireless (2.4 / 5.8), redes cabeada UTP fast e giga.

•	Suporte técnico, manutenção e instalação de clientes residenciais, empresariais e corporativo utilizando tecnologias ópticas, FTTH, FTTB, Backbones.	S